臺灣臺南地方法院民事裁定
110年度全字第94號
聲  請  人  呂東嘉  
相  對  人  陳國文  
上列當事人間聲請假處分事件，本院裁定如下：
    主  文
聲請人以新臺幣2,990,000元為相對人供擔保後，相對人就臺南
市○○區○○段000000地號土地及其上同段465建號建物，於本院110
年度重訴字第251號所有權移轉登記事件判決確定前，不得為讓
與、設定他項權利登記、出租及其他一切處分行為。
聲請程序費用新臺幣1,000元由相對人負擔。
    理  由
一、聲請意旨略以：聲請人於民國107年6月23日向訴外人誠駿建
    設有限公司（下稱誠駿公司）購買臺南市○○區○○段000000地
    號土地及其上同段465建號建物（門牌號碼：臺南市○○區○○
    路000巷00弄00號，下稱系爭房地）後，將系爭房地借名登
    記於相對人名下，嗣於110年2月8日請求相對人返還系爭房
    地時，卻遭相對人拒絕，聲請人因此於110年5月28日向相對
    人提起所有權移轉登記訴訟，請求相對人將系爭房地移轉登
    記予聲請人，該案現由鈞院以110年度重訴字第251號所有權
    移轉登記事件審理中（下稱本案訴訟）。詎相對人明知兩造
    爭訟中且系爭房地實屬聲請人所有，卻委託台慶不動產仲介
    （即永義不動產有限公司）刊登系爭房地之銷售廣告，欲將
    系爭房地出售他人，倘有第三人基於善意而買受系爭房地，
    則聲請人本案訴訟主張將無實現之可能，足見系爭房地有現
    狀變更、日後有不能強制執行或甚難執行之虞，本件應有聲
    請假處分之必要，為此依民事訴訟法第532條規定，聲請准
    供擔保後為假處分之裁定等語。　
二、按債權人就金錢請求以外之請求，因請求標的之現狀變更，
    有日後不能強制執行，或甚難執行之虞，欲保全強制執行者
    ，得聲請假處分，民事訴訟法第532條定有明文。又請求及
    假處分之原因，應釋明之；前項釋明如有不足，而債權人陳
    明願供擔保或法院認為適當者，法院得定相當之擔保，命供
    擔保後為假處分，民事訴訟法第533條前段準用同法第526條
    第1項、第2項規定甚明。故債權人就假處分之原因全未釋明
    時，固不得以供擔保代之；惟如已釋明，僅係釋明不足，法
    院自得命債權人供擔保後為假處分。所謂釋明，係使法院就
    某事實之存否，得到大致正當之心證為已足，與證明係當事
    人提出之證據方法，足使法院產生堅強心證，可以確信其主
    張為真實者，尚有不同（最高法院98年度台抗字第738號裁
    定意旨參照）。次按法院定擔保金額而為准許假處分之裁定
    者，該項擔保係備供債務人因假處分所受損害之賠償，其數
    額應依標的物受假處分後，債務人不能利用或處分該標的物
    所受之損害額，或因供擔保所受之損害額定之，非以標的物
    之價值為依據（最高法院63年台抗字第142號裁定意旨參照
    ），至其擔保金額究竟如何始為相當，則屬法院職權裁量之
    行使（最高法院96年度台抗字第9號裁定意旨參照）。　
三、經查：
　㈠假處分之請求部分：
　　聲請人聲請本件假處分，主張系爭房地為其向誠駿公司購買
    後，借名登記於相對人名下，嗣聲請人請求相對人返還系爭
    房地卻遭拒絕，聲請人已向相對人提起本案訴訟，請求相對
    人將系爭房地移轉登記予聲請人等情，業據其提出系爭房地
    買賣合約書、第二類謄本、本案訴訟起訴狀及開庭通知書、
    誠駿公司開立之統一發票、不動產付款明細、玉山銀行取款
    憑條、第一銀行佳里分行支票、佳泉食品廠第一銀行佳里分
    行活期存款存摺封面及內頁資料、第一銀行支票存根、錄音
    光碟及譯文、LINE對話記錄等件為證，堪認聲請人就假處分
    之請求已為釋明。
　㈡假處分之原因部分：
　⒈聲請人主張相對人委託台慶不動產仲介刊登系爭房地銷售廣
    告，欲將系爭房地出售他人等情，業據其提出售屋網路頁面
    資料及建物售屋資料表為證，系爭房地既已登記於相對人名
    下，自得隨時為任何法律上處分或設定負擔，且基於善意第
    三人保護規定，一經處分將導致現狀變更，日後有不能強制
    執行或甚難執行之可能，堪認聲請人就假處分之原因，已有
    相當之釋明。又聲請人陳明願供擔保以補釋明不足，揆諸前
    揭說明，聲請人請求願為相對人供擔保，禁止相對人就系爭
    房地於本案訴訟判決確定前，為讓與、設定他項權利登記、
    出租及其他一切處分行為，應予准許。
　⒉關於擔保金部分，本件假處分係禁止相對人就系爭房地於本
    案訴訟判決確定前，為讓與、設定他項權利登記、出租及其
    他一切處分行為，相對人因本件假處分可能受到之損害，乃
    其因系爭房地暫時無法處分所生之法定遲延利息損失。依民
    法第233條第1項前段、第203條規定，遲延之債務，以支付
    金錢為標的者，債權人得請求依法定利率計算之遲延利息；
    應付利息之債務，其利率未經約定，亦無法律可據者，週年
    利率為5％。此項遲延利息之本質屬於法定損害賠償，應得據
    為金錢債權遲延受償所可能發生損害之賠償標準。爰審酌聲
    請人提出之建物售屋資料表所示，系爭房地委託售價為新臺
    幣（下同）13,800,000元，參以本案訴訟為應適用通常訴訟
    程序，且得上訴第三審之事件，依司法院所頒各級法院辦案
    期限實施要點，本案訴訟辦案期間共計4年4個月（第一審為
    1年4個月，第二審為2年，第三審為1年），則相對人因本件
    假處分可能受有之利息損害為2,990,000元【計算式：13,80
    0,000元×5％×（4+4/12）＝2,990,000元，元以下四捨五入】
    。從而，酌定聲請人應以2,990,000元為本件假處分為相對
    人供擔保之金額。
四、依民事訴訟法第535條第1項、第533條前段、第526條第2 項
    、第95條、第78條，裁定如主文。　　
中　　華　　民　　國　　111 　年　　1 　　月　　11　　日
                    民事第四庭  審判長法  官  張家瑛

                                      法  官  施志遠

                                      法  官  陳䊹伊 
以上正本係照原本作成。
如不服本裁定，應於收受裁定正本後10日內向本院提出抗告狀（
須附繕本），並繳納抗告費新臺幣1,000元。
中　　華　　民　　國　　111 　年　　1 　　月　　11　　日
                                      書記官  王美韻